【裁判字號】    97,交聲,187
【裁判日期】    980219
【裁判案由】    聲明異議
【裁判全文】
臺灣臺南地方法院交通事件裁定         97年度交聲字第187號
原處分機關  交通部公路總局嘉義區監理所臺南監理站
受處分人
即異議人      甲○○
上列受處分人因違反道路交通管理處罰條例案件，對於交通部公
路總局嘉義區監理所臺南監理站，民國97年2月20日所為之裁決
處分（處分案號：嘉監南字第裁74-ZDC069769號），聲明異議，
本院裁定如下：
      主  文
異議駁回。
      理  由
一、本件原處分意旨略以：受處分人即異議人甲○○（下稱異議
    人）遭警舉發，於民國96年11月24日19點57分許，駕駛車牌
    號碼1909-JY號自用一般小客車，行經最高速限為時速100公
    里之國道1號高速公路南下311.45公里處，其行車速度為時
    速113公里，超速未滿20公里而為警以科學儀器測得其有超
    速之違規行為，乃製單逕行舉發。嗣經交通部公路總局嘉義
    區監理所臺南監理站（下稱移送機關）查證結果，復認異議
    人之前述違規事實明確，乃依道路交通管理處罰條例第33條
    第1項第1款之規定，裁處異議人罰鍰新台幣3,000元。
二、本件聲明異議意旨略以：異議人於96年11月24日在家，並未
    外出，車牌號碼1909-JY號自用一般小客車也停放在自家車
    庫內，不料卻收到違規罰單。異議人在97年2月2日曾看到新
    聞報導，台中市一位許姓車主所有車輛也被冒用車牌，其中
    廠牌、車身顏色均相同，因此，異議人認為所屬上開車輛一
    定被AB車牌冒用了，為此，請求撤銷原處分云云。
三、按汽車行駛於高速公路、快速公路或設站管制之道路，不遵
    使用限制、禁止、行車管制及管理事項之管制規則而有行車
    速度超過規定之最高速限或低於規定之最低速限者，處汽車
    駕駛人新臺幣三千元以上六千元以下罰鍰；並記違規點數1
    點；道路交通管理處罰條例第33條第1項第1款、第63條第1
    項第1款分別定有明文。
四、經查：
  (一)移送機關指稱異議人於上揭時、地駕駛車牌號碼1909-JY號
    自用一般小客車行經最高速限為時速100公里之國道1號高速
    公路南下311.45公里處，其行車速度為時速113公里，超速
    13公里，而為內政部警政署國道公路警察局第四警察隊（下
    稱舉發機關）以科學儀器測得其有超速未滿20公里之違規行
    為一節，有舉發機關97年6月9日公警四交字第0970471995號
    函1份及照片1幀在卷可稽，且異議人對前開違規地點之最高
    速限為時速100公里亦不爭執，因此，車牌號碼1909-JY號自
    小客車有經人駕駛而超速之違規事實，堪可認定。
  (二)異議人雖辯稱其並無於上開時、地駕駛上揭車輛外出，上揭
    車輛係停放在家中車庫，應係有人冒用上揭車輛之車牌號碼
    而為本件違規行為云云，然查：
 1、由舉發機關97年6月9日公警四交字第0970471995號函所提出
    之違規照片觀之，違規車輛之車牌號碼為：1909-JY、廠牌
    ：國瑞、黑色、2000CC，與移送機關97年5月26日嘉監南字
    第0970111967號函檢送車牌號碼1909-JY號自用一般小客車
    之車籍資料記載相符。
 2、又本件違規行為發生當日，車牌號碼1909-JY號自用一般小
    客車行經高速公路時，係經由ETC電子收費車道過站繳費，
    該車之行駛路徑係於96年11月24日上午11時23分36秒行經新
    市○○○○○路北上行經新營、斗南、員林等收費站，於同
    日下午2時19分7秒行經后里收費站後離開高速公路，再於同
    日下午3時32分16秒經由后里收費站，一路南返行經員林、
    斗南、新營等收費站，於同日下午7時57分37秒行經新市收
    費站後離開高速公路，顯見該車當日係行經新市收費站北上
    後南下，此有本院97年交聲字第188號交通事件裁定、遠通
    電收股份有限公司97年8月18日總發字第09700770號函及其
    所附新市收費站南下ETC車道錄影光碟1份附卷可參，而異議
    人係居住在「臺南市安平區○○○街26巷11號」，業據其於
    聲明異議狀中載稱在卷，若其駕車行經國道1號高速公路北
    上後南返，按常理而言，行經新市收費站，應係最便捷之路
    徑，因此，車牌號碼1909-JY號自用一般小客車於96年11月
    24日之行駛路徑與異議人之住所地有地緣上之關係。
 3、另車牌號碼1909-JY號自用一般小客車自96年11月24日起至9
    7年6月23日止，僅有3筆交通違規資料，其中2筆於96年11月
    24日發生在國道高速公路、1筆於97年2月10日發生在高雄市
    ，此有本院97年交聲字第188號交通事件裁定可證，而一般
    偽造他車車牌之目的，在於得以因此脫免法律上之責任，因
    此，常見該遭偽造之車牌號碼車輛有大量違規行為之出現，
    若異議人所稱本件違規行為係因不知名之人偽造車牌號碼19
    09-JY號自用一般小客車所肇致一節為真，何以長達7個月之
    時間，該車僅有3筆交通違規行為之出現？
 4、再者，本件違規行為發生當日，異議人雖辯稱其在家中、並
    未外出，且車牌號碼1909-JY號自用一般小客車係停放在家
    中車庫云云，然異議人於本院97年7月14日開庭調查時，自
    陳並無證據資料可資證明當日之行蹤及上開車輛所在位置，
    因此，本院實難僅憑異議人之空言辯詞，而為其有利之認定
    。
五、綜上所述，異議人於前揭時、地有駕車行經高速公路超速13
    公里、未滿20公里之違規事實，應堪認定，其辯稱本件違規
    行為，係因不知名之人偽造車牌號碼1909-JY號自用一般小
    客車所肇致云云，不足採信。則移送機關據以援引道路交通
    管理處罰條例第33條第1項第1款之規定，裁處異議人罰鍰新
    台幣3,000元，於法即無不當，異議人之異議為無理由，應
    予駁回。
六、據上論斷，應依道路交通管理處罰條例第87條第2項、道路
    交通案件處理辦法第19條，裁定如主文。
中    華    民    國    98    年    2     月    19    日
                  交通法庭   法  官  廖建彥
以上正本證明與原本無異。
如不服本裁定應於送達後5日內向本院提出抗告狀（應附繕本）
。
                             書記官  吳揆滿
中    華    民    國    98    年    2     月    19    日


司法院資訊處製作；財團法人民間司法改革基金會備份。
